【裁判字號】    97,訴,1155
【裁判日期】    971111
【裁判案由】    違反廢棄物清理法
【裁判全文】
臺灣臺南地方法院刑事判決              97年度訴字第1155號
公  訴  人  臺灣臺南地方法院檢察署檢察官
被      告  甲○○
選任辯護人  王展星律師
上列被告因違反廢棄物清理法案件，經檢察官提起公訴（九十七
年度營偵字第八三五號），被告於本院準備程序進行中，先就被
訴事實為有罪之陳述，經本院合議庭裁定由受命法官獨任進行簡
式審判程序，判決如下：
    主      文
甲○○犯廢棄物清理法第四十六條第一項第四款之非法清理廢棄
物罪，累犯，處有期徒刑壹年陸月。
    事實及理由
壹、程序事項
  一、查被告甲○○所犯係死刑、無期徒刑、最輕本刑為三年以
      上有期徒刑以外之罪，其於準備程序中就被訴事實為有罪
      之陳述，經法官告知簡式審判程序之旨，並聽取公訴人、
      被告及辯護人之意見後，業經本院合議庭依上開修正公布
      施行之刑事訴訟法規定裁定由受命法官獨任進行簡式審判
      程序，合先敘明。
  二、次按適用簡式審判程序之有罪判決書之製作，準用第四百
      五十四條之規定，刑事訴訟法第三百十條之二定有明文。
      本件經合議庭裁定由受命法官獨任進行簡式審判程序，爰
      依照前開法律規定，準用刑事訴訟法第四百五十四條為判
      決書之製作，先予敘明。
貳、實體事項
  一、本件犯罪事實、證據及應適用之法條除引用檢察官起訴書
      之記載（如附件）外，就犯罪事實及證據部分補充：
  （一）犯罪事實部分：
    １、第一行：甲○○前於民國八十二年間因違反肅清煙毒條
        例案件，經本院於八十三年六月四日以八十二年重訴字
        第四二號判決應執行有期徒刑三年五月確定，另違反麻
        醉藥品管理條例案件，經本院於八十三年四月十二日以
        八十三年度易字第三五七號判決有期徒刑十月確定，並
        由本院以八十三年聲字第一四九七號裁定定應執行有期
        徒刑四年二月確定，於八十三年六月六日入監執行（指
        揮書執畢日期為八十七年八月三日），於八十四年十二
        月十二日假釋出監，假釋期間付保護管束，但於八十四
        年假釋期間因違反肅清煙毒條例等案件，經本院以八十
        六年訴字第一０一號判決應執行有期徒刑四年，經上訴
        臺灣高等法院臺南分院，於八十六年十月八日以八十六
        年上訴字第八九一號判決上訴駁回確定，另撤銷前案假
        釋宣告，二案經接續執行，於九十年十二月十二日縮短
        刑期假釋出監，於九十三年六月二十七日保護管束期滿
        ，保護管束未經撤銷視為執行完畢。
    ２、第七行：竟基於非法處理廢棄物之反覆、延續之單一犯
        意。
  （二）證據部分：
    １、被告於本院準備程序訊問及審理之自白（見本院九十七
        年八月十二日、十月二十八準備程序筆錄及十月二十八
        日審判筆錄參照）。
    ２、並有內政部警政署環境保護警察隊第三中隊搜索、扣押
        筆錄、扣押物品目錄表及行政院環境保護署於九十七年
        九月十二日以環署廢字第０９７００６４６７７號函一
        紙在卷可憑。
  二、核被告甲○○所為，係違反廢棄物清理法第四十六條第四
      款之未依廢棄物清理法規定領有許可文件而從事廢棄物處
      理罪。又廢棄物清理法第四十六條第四款前段所規定之未
      依廢棄物清理法規定領有廢棄物處理許可文件而從事廢棄
      物處理行為，其行為本質具有反覆實施同一行為之特性，
      是被告於九十七年初起迄於同年五月七日為警會同臺南縣
      政府環境保護局之人員查獲止，多次從事廢棄物處理之行
      為，雖先後二次被查獲，然其所為均係基於單一犯意接續
      為之，所侵害為環境保護之社會法益，應僅論以一罪。又
      被告甲○○聘僱不知情員工郭惠菁、王仁溢、梁少奇、陳
      健澤、許俊芝、江水源、陳鵬祥、廖林金鳳等人（均成年
      人）從事前述廢棄物處理行為，為間接正犯。再被告有上
      開所載前案經科刑及執行完畢情形，並有臺灣高等法院被
      告前案紀錄表暨入出監資料一份在卷可佐，其於前案有期
      徒刑執行完畢後，五年內故意再犯有期徒刑以上之本罪，
      為累犯，依法應加重其刑。爰審酌被告甲○○未依廢棄物
      清理法規定領有許可文件，竟從事廢棄物之處理，且經臺
      南縣環境保護局人員告知停止作業，猶執意繼續施做迄為
      警查獲始停止作業，影響環境之維護，於犯後分別於警、
      偵訊中猶狡詞稱：伊知道違反廢棄物清理法之規定，但有
      告知環保署稽查人員作業至六月底，將廠房內物品搬遷後
      就不做等語；伊有請環保署給伊一至二個月時間請牌或遷
      移，環保署有答應等語；伊不知道要申請許可證等語之態
      度，及其品行、犯罪之動機、目的、手段、所生危害、所
      得利益等一切情狀，量處如主文所示之刑。
  三、扣案之堆高機共三臺、粉碎機、清洗機、打包機一組等物
      ，雖係供犯罪所用之物，然依卷內現存證據，尚無從認定
      為被告甲○○所有之物，爰不另為沒收之諭知，附此說明
      。
據上論斷，應依刑事訴訟法第三百十條之二、第四百五十四條、
第二百七十三條之一第一項、第二百九十九條第一項前段，廢棄
物清理法第四十六條第四款，刑法第十一條前段、第四十七條第
一項，判決如主文。
本案經檢察官乙○○到庭執行職務。
中    華    民    國    97    年    11    月    11    日
                  刑事第四庭  法  官  程克琳
以上正本證明與原本無異。
如不服本判決，應於收受送達後10日內向本院提出上訴書狀，其
未敘述上訴理由者，應於上訴期間屆滿後20日內向本院補提理由
書狀 (均須按他造當事人之人數附繕本)。
                              書記官  曾美滋
中    華    民    國    97    年    11    月    11    日
附錄論罪法條：
廢棄物清理法第46條第4款
有下列情形之一者，處 1 年以上 5 年以下有期徒刑，得併科新
臺幣 3 百萬元以下罰金：
一、任意棄置有害事業廢棄物。
二、事業負責人或相關人員未依本法規定之方式貯存、清除、處
    理或再利用廢棄物，致污染環境。
三、未經主管機關許可，提供土地回填、堆置廢棄物。
四、未依第 41 條第 1 項規定領有廢棄物清除、處理許可文件，


司法院資訊處製作；財團法人民間司法改革基金會備份。
